# 无形资产入账价值的确定

提问人：zl10552303 时间：2021-07-06 11:55:00
陈版您好，集团内公司转让非专利技术，被转让方根据双方签订的协议价格计入无形资产，金额较大，无其他相关资料，请问该入账价值是否合理？一般情况下关联方之间转让非专利技术需要哪些依据保证入账价值合理、公允？

回答人：chenyiwei
由于无形资产公允价值与账面价值之间差异很可能较大，且无形资产价值不确定性较大，又很难找到活跃市场或者同类或类似资产的近期交易价格，建议引入专业机构进行评估。
另外，还是建议了解此次交易价格的确定过程和考虑因素。